【裁判字號】    98,審易,1987
【裁判日期】    981013
【裁判案由】    毒品危害防制條例
【裁判全文】
臺灣高雄地方法院刑事判決            98年度審易字第1987號
公  訴  人  臺灣高雄地方法院檢察署檢察官
被      告  甲○○
上列被告因毒品危害防制條例案件，經檢察官提起公訴（98年度
毒偵字第4432號），本院依簡式審判程序審理，判決如下：
    主  文
甲○○施用第二級毒品，累犯，處有期徒刑伍月，如易科罰金，
以新臺幣壹仟元折算壹日。扣案之第二級毒品甲基安非他命壹包
（含包裝袋，驗餘淨重零點壹柒貳公克）沒收銷燬之。
    事  實
一、甲○○曾於民國90年間因施用毒品案件，經本院以90年度毒
    聲字第6474號裁定送觀察、勒戒後，認有繼續施用毒品傾向
    ，再經本院以91年度毒聲字第4431號裁定令入戒治處所施以
    強制戒治，復經本院以92年度毒聲字第794 號裁定停止戒治
    ，所餘戒治期間付保護管束，後經本院以92年度毒聲字第46
    51號裁定撤銷停止戒治，於93年8 月9 日執行完畢，並經臺
    灣高雄地方法院檢察署檢察官以93年度戒毒偵字第925 號為
    不起訴處分確定。於前開戒治執行完畢釋放後5 年內，復於
    94年間因施用毒品案件，經本院以94年度訴字第672 號判處
    應執行有期徒刑1 年4 月確定。另於95年間因施用毒品案件
    ，經臺灣高等法院高雄分院以95年度上訴字第1303號判處應
    執行有期徒刑1 年3 月確定。又於95年間因詐欺案件，經本
    院以96年度簡字第219 號判處有期徒刑4 月確定。上開第二
    、三罪，經臺灣高等法院高雄分院以96年度聲減字第1494號
    裁定減刑為應執行有期徒刑8 月15日確定。上開各罪，接續
    執行，於96年12月14日縮短刑期假釋出監，於97年1 月13日
    假釋付保護管束期滿，未經撤銷，視為執行完畢。詎猶不知
    戒除毒癮，明知甲基安非他命業經公告列為毒品危害防制條
    例第2 條第2 項第2 款所定之第二級毒品，不得非法持有、
    施用，竟於前揭強制戒治執行完畢釋放後5 年內，復基於施
    用第二級毒品甲基安非他命之犯意，於98年7 月10日上午6
    時許，在其位於高雄市○○區○○街18巷10號之住處內，以
    將甲基安非他命置於玻璃球內加以燒烤，再吸食所生煙霧之
    方式，施用第二級毒品甲基安非他命1 次。嗣其於98年7 月
    11日19時許，在高雄縣燕巢鄉○○村○○路63號前，因形跡
    可疑而遭警盤查，當場查扣其所持有之第二級毒品甲基安非
    他命1 包（驗前淨重0.177 公克、驗後淨重0.172 公克），
    並得其同意採集尿液送驗，結果呈安非他命、甲基安非他命
    陽性反應，始悉上情。
二、案經高雄縣政府警察局岡山分局報告臺灣高雄地方法院檢察
    署檢察官偵查起訴。
    理  由
一、本件被告甲○○所犯係死刑、無期徒刑、最輕本刑為3 年以
    上有期徒刑以外之罪，其於準備程序中就被訴事實為有罪之
    陳述，經本院告知簡式審判程序之旨，並聽取公訴人之意見
    後，依刑事訴訟法第273 條之1 第1 項規定，裁定由受命法
    官獨任進行簡式審判程序，合先敘明。
二、訊據被告對於上揭時、地，施用第二級毒品甲基安非他命之
    事實，坦承不諱，而被告為警查獲所採之尿液檢體，經送台
    灣檢驗科技股份有限公司以酵素免疫分析法及氣相層析質譜
    檢驗結果，呈現安非他命、甲基安非他命陽性反應，此有台
    灣檢驗科技股份有限公司濫用藥物實驗室- 高雄98年7 月28
    日KＺ000000000000號濫用藥物尿液檢驗報告暨高雄縣政府警
    察局岡山分局偵辦毒品危害防制案尿液對照表附卷可稽（代
    號：岡980259號）各1 份在卷可稽；又扣案之晶體1 包經檢
    驗結果，確係第二級甲基安非他命成分（驗前淨重0.177 公
    克、驗後淨重0.172 公克），亦有高雄醫學大學附設中和紀
    念醫院98年9 月22日第0000-000號檢驗報告1 份附卷可參（
    見本院卷第31頁），足徵被告之任意性自白核與事實相符，
    應堪信為真實，可採為本件論罪科刑之依據。是本件事證明
    確，被告施用第二級毒品犯行，洵堪認定，應予依法論科。
三、按甲基安非他命為毒品危害防制條例第2 條第2 項第2 款所
    稱之第二級毒品，不得施用、持有。次按觀察、勒戒或強制
    戒治執行完畢釋放後，5 年內再犯第10條之罪者，應依一般
    刑事訴訟程序予以起訴論罪科刑，此觀諸毒品危害防制條例
    第20條、第23條第2 項規定自明。被告曾於民國90年間因施
    用毒品案件，經本院以90年度毒聲字第6474號裁定送觀察、
    勒戒後，認有繼續施用毒品傾向，再經本院以91年度毒聲字
    第4431號裁定令入戒治處所施以強制戒治，復經本院以92年
    度毒聲字第794 號裁定停止戒治，所餘戒治期間付保護管束
    ，後經本院以92年度毒聲字第4651號裁定撤銷停止戒治，於
    93年8 月9 日執行完畢，並經臺灣高雄地方法院檢察署檢察
    官以93年度戒毒偵字第925 號為不起訴處分確定。於前開戒
    治執行完畢釋放後5 年內，復於94年間因施用毒品案件，經
    本院以94年度訴字第672 號判處應執行有期徒刑1 年4 月確
    定，有臺灣高等法院被告前案紀錄表1 份在卷可參，本次復
    於98年7 月10日上午6 時許，施用第二級毒品甲基安非他命
    1 次，則公訴人予以起訴，尚無不合，本院自得依法論科。
四、核被告所為，係犯毒品危害防制條例第10條第2 項之施用第
    二級毒品罪。被告持有第二級毒品後進而施用，其持有之低
    度行為應為施用之高度行為所吸收，故不另論其持有毒品罪
    。被告有事實欄所載之前案紀錄，甫於於97年1 月13日執行
    完畢，有卷附臺灣高等法院被告前案紀錄表可按，其受有期
    徒刑執行完畢，5 年以內故意再犯有期徒刑以上之罪，為累
    犯，應加重其刑。本院審酌被告前因施用毒品案件，經勒戒
    、觀察及強制戒治程序，由檢察官不起訴處分確定後，仍不
    知悛悔，再次施用毒品自戕其身，顯然缺乏戒絕毒品之決心
    ，且被告前有詐欺、施用毒品等前科紀錄，素行不良，惟念
    及被告坦承施用第二級毒品之事實，且其行為尚未害及他人
    ，並斟酌被告之犯罪動機、手段以及被告之智識程度等一切
    情狀，量處如主文所示之刑，並審酌被告之教育程度為國中
    畢業，職業為無業，家庭經濟狀況小康等情狀，諭知以新臺
    幣1 千元折算1 日之易科罰金折算標準，以示懲儆。另扣案
    之晶體1 包，經送檢驗結果係第二級毒品甲基安非他命之情
    ，已如上述，應依毒品危害防制條例第18條第1 項前段規定
    宣告沒收銷燬之，至前開第二級毒品甲基安非他命之包裝袋
    因包覆毒品，其上顯留有該毒品之殘渣，衡情自難與之剝離
    ，亦應整體視之為毒品，連同該包裝併予宣告沒收銷燬之；
    此外，鑑驗耗用之甲基安非他命既已滅失，自無庸宣告沒收
    銷燬之。
據上論斷，應依刑事訴訟法第273 條之1 第1 項、第284 條之1
、第299 條第1 項前段，毒品危害防制條例第10條第2 項、第18
條第1 項前段，刑法第11條、第47條第1 項，判決如主文。
本案經檢察官杜妍慧到庭執行職務。
中    華    民    國    98    年    10    月    13    日
                  刑事第十庭  法  官  曾子珍
以上正本證明與原本無異。
如不服本判決，應於收受送達後10日內向本院提出上訴書狀。
中    華    民    國    98    年    10    月    13    日
                              書記官  李承悌
附錄本判決論罪科刑法條全文：
毒品危害防制條例第10條
施用第一級毒品者，處6月以上5年以下有期徒刑。
施用第二級毒品者，處3年以下有期徒刑。


司法院資訊處製作；財團法人民間司法改革基金會備份。
